臺北高等行政法院判決
                                       99年度簡字第667號
原      告　蔣志銘
被      告　內政部
代　表　人　江宜樺（部長）
上列當事人間入出國及移民法事件，原告不服行政院訴願委員會
中華民國99年7 月13日院臺訴字第0990098971號訴願決定，提起
行政訴訟，本院判決如下：
    主  文
原告之訴駁回。
訴訟費用由原告負擔。
　　事實及理由
一、程序事項：按行政訴訟法第229 條第1 項第2 款規定「下列
    各款行政訴訟事件，適用本章所定之簡易程序：…二、因不
    服行政機關所為新臺幣40萬元以下罰鍰而涉訟者。…」本件
    原告不服被告以其違反入出國及移民法第58條第3 項規定，
    依同法第78條第1 款處罰鍰新台幣（下同）10萬元而涉訟，
    應適用簡易程序。本院並依同法第233 條第1 項規定，不經
    言詞辯論，逕行裁判。
二、事實概要：被告機關以原告網路刊登跨國（境）婚姻媒合廣
    告，違反入出國及移民法第58條第3 項規定，乃依同法第78
    條第1 款規定，以民國99年3 月11日內授移移規高字第0990
    931822號處分書，處原告罰鍰10萬元。原告不服，提起訴願
    亦遭訴願決定駁回，遂提起本件行政訴訟。
三、本件原告主張：
  (一)原告自92年起至今未從事外籍媒和之事業，也近10年未曾出
    國，被罰廣告外籍業務實屬無辜。
  (二)被告依據網站資料認定原告有刊登婚姻媒合圖片等相關資料
    而為處分，惟原告係於法規規範之前，請專人建置網站，內
    容包含外籍媒合的相關資料，嗣經原告評估，發現外籍問題
    複雜、加以分身乏術，一人無法身兼二職，所以放棄外籍媒
    合事業。既然放棄媒合，所建置資料即封存在舊檔，未公開
    連結資料。未公開搜尋網、拍賣及原告網站首頁等地方，無
    法看到相關資料。現有心人士破解網站內部，提供原告網站
    內部網址，因舉報之資料並非公開之資料、何來公開廣告之
    嫌？
  (三)原告之舊封存資料並未公開、也未散佈、也無播送、也無廣
    告、何來違法？網站資料並非所有資料都屬公開資訊，若未
    經過允許、私自進入，犯刑法第358 條「無故輸入他人帳號
    密碼、破解使用電腦之保護措施或利用電腦系統之漏洞，而
    入侵他人之電腦或其相關設備者處三年以下有期徒刑、拘役
    或科或併科十萬元以下罰金。」之罪。
  (四)綜上，被告所提供顯示之資料有以下瑕疵：原告網站首頁是
    否有廣告和連結？公開之搜尋，部落格、及最大搜尋網（Ya
    hoo 或Google），是否有原告公開之資訊？假如都無法提出
    證明，只憑一網站內部隱藏、保護之資料就認定原告違法實
    屬有欠穩當等語。並聲明求為判決撤銷訴願決定及原處分。
四、被告則以：
  (一)本案係民眾於98年10月27日向被告所屬入出國及移民署（以
    下簡稱移民署）署長信箱舉發，嗣經移民署於98年10月29日
    實際至該網頁（http：//www.0000.com/00000/00000.htm）
    查看，網頁資料清楚敘明越南娶妻專案費用及詳細流程，將
    娶越南新娘之行程及活動，自代辦文件、相親安排至提親到
    簽領結婚證書、新娘入境體檢及來臺等流程均詳細介紹說明
    ，並提及因行程意外之費用原則等，經提列本部98年12月24
    日召開之跨國（境）婚姻媒合管理審查小組第23次委員會議
    審議，確認為跨國（境）婚姻媒合廣告無誤。原告之行為已
    違反入出國及移民法第58條第3 項，爰依同法第78條第1 款
    規定處原告罰鍰10萬元。
  (二)原告稱98年10月29日系爭網站廣告網頁資料屬未公開連結，
    然由入口網站即可搜尋相關網站，被告並無入侵或盜用原告
    帳號即進入系爭網站，是被告依法裁罰，並無違誤或不當等
    語，資為抗辯。並聲明求為判決駁回原告之訴。
五、本院判斷：
  (一)按入出國及移民法第58條第3 項：「任何人不得於廣告物、
    出版品、廣播、電視、電子訊號、電腦網路或以其他使公眾
    得知之方法，散布、播送或刊登跨國（境）婚姻媒合廣告。
    」第78條第1 款規定：「有下列情形之一者，處新臺幣10萬
    元以上50萬元以下罰鍰，並得按次連續處罰：一、違反第58
    條第3 項規定，委託、受託或自行散布、播送或刊登跨國（
    境）婚姻媒合廣告。」所謂婚姻媒合，指以居間報告結婚機
    會或介紹婚姻對象之行為。
  (二)被告機關於98年10月29日輸入網址http://www.0000.com/00
    000/00000.htm ），該網頁資料明列越南相親、結婚、行程
    說明，標示「第一趟相親、結婚、行程說明」、「行程以相
    親、結婚為主，服務內容依合約為準」、「第一天搭機前往
    越南……下午相親……第二天飯店相親……下午相親……第
    三天面談體檢……第四結婚宴……第五天……男士返台前最
    好留下約100 美元給新娘返鄉辦理相關證件……」、「最後
    趟簽領取結婚證明行程說明……」並記載原告聯絡電話與地
    址，依移民署所側錄之網頁資料，網頁資料詳載越南娶妻專
    案費用及詳細流程，將娶越南新娘之行程及活動，自代辦文
    件、相親安排至提親到簽領結婚證書、新娘入境體檢及來臺
    等流程均詳細介紹說明，並提及因行程意外增加費用之負擔
    原則等，有網頁資料（答辯卷頁3 ）足憑；觀其內容，在客
    觀上足認意在於媒合婚姻；原告並稱該網站係原告請專人建
    置，則不特定人可經由網路知悉上開內容，核屬廣告；復經
    提列被告98年12月24日召開之跨國（境）婚姻媒合管理審查
    小組第23次委員會議審議，確認為跨國（境）婚姻媒合廣告
    無誤，亦有該會議紀錄影本（答辯卷頁1-11）可稽，從而原
    告違反入出國及移民法第58條第3 項規定，堪予認定。
  (三)雖原告以其網站資料並非所有資料都屬公開資訊，若未經過
    允許、私自進入，犯刑法第358 條「無故輸入他人帳號密碼
    、破解使用電腦之保護措施或利用電腦系統之漏洞，而入侵
    他人之電腦或其相關設備」罪，惟網路為一開放虛擬空間，
    經由入口網站可搜尋相關網站，本件被告依民眾檢舉，輸入
    系爭網址即得進入原告設置之網站並瀏覽內容，原告稱被告
    所屬移民署入侵或盜用原告帳號而進入系爭網，或網頁資料
    屬未公開資料，俱不可採。原告為設置網頁者，有權決定是
    否留存或移除該網頁，原告自認本有意經營婚姻媒合而設置
    網站，而於評估後放棄，但原告並未確實移除網站，則原告
    就以電腦網路之方式刊登跨國（境）婚姻媒合廣告之行為，
    縱非屬故意，仍難謂無過失，自不得免責。是以，被告核原
    告之行為違反入出國及移民法第58條第3 項，依同法第78條
    第1 款規定處原告最低罰鍰10萬元，並無違誤。至於原告稱
    近10年未曾出國，與其是否違反媒合婚姻無涉。
六、綜上所述，原告主張各節，均無可採，被告所為原處分，並
    無違誤，訴願決定予以維持，亦無不合。原告訴請撤銷，為
    無理由。本件事證已臻明確，兩造其餘攻擊防禦方法均與本
    件判決結果不生影響，故不逐一論述，併此敘明。
據上論結，本件原告之訴為無理由，爰依行政訴訟法第236 條、
第233 條第1 項、第98條第1 項前段判決如主文。
中　　華　　民　　國　  100 　年    3    月   　10　　日
               臺北高等行政法院第四庭法  官   林  妙  黛
上為正本係照原本作成。
本件以訴訟事件所涉及之法律見解具有原則性者為限，始得於本
判決送達後20日內向本院提出上訴狀並表明上訴理由，如已於本
判決宣示後送達前提起上訴者，應於判決送達後20日內補具上訴
理由（均按他造人數附繕本），且經最高行政法院許可後方得上
訴。
中　　華　　民　　國　  100 　年    3    月   　10　　日
            　　　　　　　　　　　　 書記官　 蔡　逸　萱